# 请教陈版主：会计政策变更报表重述的问题！！！

提问人：122111aa 时间：2018-06-11 15:28:20
1 、企业A于 2015 年 12 月购入一批用于出租的铺面（铺面M），成本为 100 ，残值率为 0 ，折旧年限 40 年，确认为以成本模式计量的投资性房地产； 2 、该企业在以前期间已经取得的另一批投资性房地产（铺面N）账面原值为 200 ，残值率和折旧年限相同，累计折旧20 ； 投资性房地产的累计折旧均计入了营业成本； 2017.12.31该企业拟将该投资性房地产转换为公允价值模式计量的投资性房地产。2017.12.31铺面M+N经评估的公允价值合计为 450 。 2016.12.31和2015.12.31铺面的公允价值未知。
a.上述情况使用追溯调整吗？ b.若可以追溯调整， 2016 、 2017 年度的利润表是否需要调整营业成本、所得税费用等相关项目？

回答人：chenyiwei
该项会计政策变更应尽可能要求追溯调整（一般理解，既然公允价值模式适用的前提是房地产有活跃市场，则确定其于 2016 年末的公允价值应该不困难）。在追溯调整前期比较数据时，需相应调整资产负债表和利润表中各相关项目的列报金额。

提问人：122111aa 时间：2018-06-13 10:52:39
谢谢陈版主。 再请教一个问题， 2010 版准则解释里面企业合并那章“所合并的企业必须构成业务”这个条件现在还适用吗？

回答人：chenyiwei
仍然适用。企业合并的本质是业务合并，否则就是收购资产了。

提问人：122111aa 时间：2018-06-14 10:40:27
母公司新出资设立的无经营活动的子公司也是一样的吗？（投资款已到位，但是无经营活动）

回答人：chenyiwei
一样处理。